臺灣高雄地方法院民事裁定　　　　　　100年度監宣字第253號
聲　請　人　宋如梅
上列聲請人聲請對張簡玲玉為監護宣告事件，本院裁定如下：
    主  文
宣告張簡玲玉（女，民國○○○年○月○○○日生，身分證統一
編號：Ｚ000000000號）為受監護宣告之人。
選定宋如梅（女，民國○○年○○月○○日生，身分證統一編號
：Ｚ000000000號）為受監護宣告人張簡玲玉之監護人
。
指定高雄市政府社會局為會同開具財產清冊之人。
聲請費用由受監護宣告人張簡玲玉負擔。
    理  由
一、本件聲請意旨略以：聲請人為應受監護宣告人張簡玲玉之女
    ，張簡玲玉於民國96年間被診斷出罹患帕金森氏症，經治療
    後情況仍日漸惡化，目前已完全無法為意思表示或受意思表
    示，或不能辨識其意思表示之效果，爰依法聲請准予對張簡
    玲玉為監護宣告等語。
二、按「對於因精神障礙或其他心智缺陷，致不能為意思表示或
    受意思表示，或不能辨識其意思表示之效果者，法院得因本
    人、配偶、四親等內之親屬、最近一年有同居事實之其他親
    屬、檢察官、主管機關或社會福利機構之聲請，為監護之宣
    告。」，民法第14條第1 項定有明文。又按「法院應於鑑定
    人前訊問應受監護宣告之人。但有礙難訊問之情形或恐有害
    其健康者，不在此限。」、「監護之宣告，非就應受監護宣
    告之人之精神或心智狀況訊問鑑定人後，不得為之。」、「
    法院為監護之宣告時，應依職權就配偶、四親等內之親屬、
    最近一年有同居事實之其他親屬、主管機關、社會福利機構
    或其他適當之人選定一人或數人為監護人，並同時指定會同
    開具財產清冊之人。」，為民事訴訟法第602 條第1 項、第
    603 條、民法第1111條第1 項所明定。
三、聲請人主張之上開事實，業據其提出戶籍謄本、中華民國身
    心障礙手冊、長庚醫療財團法人高雄長庚紀念醫院診斷證明
    書、親屬系統表等為證。而經本院對張簡玲玉進行鑑定程序
    ，在鑑定人林吉福醫師面前訊問張簡玲玉，其對於法官叫喚
    其姓名、年籍及指認親人均無反應，且經鑑定人林吉福醫師
    鑑定認為：張簡玲玉心智上無反應，四肢完全攣縮，無行動
    能力，完全無法溝通，已無法表達自己之意思或受意思表示
    或辨識其意思表示之效果等語，是依上開鑑定結果，張簡玲
    玉已因帕金森氏症而達不能為意思表示或受意思表示，或不
    能辨識其意思表示之效果之程度，爰依法宣告張簡玲玉為受
    監護宣告之人。
四、次查，張簡玲玉之配偶宋丘虎已死亡，其育有聲請人及宋如
    婕2 名子女，宋如婕同意由聲請人擔任張簡玲玉之監護人等
    情，有戶籍謄本及同意書在卷可稽。本院審酌聲請人為張簡
    玲玉之女，與張簡玲玉關係密切，其有意願擔任監護人，張
    簡玲玉主要由其負責照顧，宋如婕亦同意由聲請人擔任張簡
    玲玉之監護人等情狀，認為由聲請人擔任張簡玲玉之監護人
    ，應無不當之處，爰依上開法條規定，選定聲請人擔任張簡
    玲玉之監護人。又聲請人既經本院選定為張簡玲玉之監護人
    ，自應依民法第1112條規定，負責護養療治張簡玲玉之身體
    及妥善為財產管理之職務，併予敘明。
五、另就指定會同開具財產清冊之人部分，經聲請人聲請本院指
    定高雄市政府社會局擔任會同開具財產清冊之人，本院審酌
    高雄市政府社會局長期經辦各項社會福利業務，經驗豐富，
    並有眾多學有專精之社會工作人員從事該處業務，認由其擔
    任會同開具財產清冊之人，應屬適當，爰指定高雄市政府社
    會局擔任會同開具財產清冊之人。又依民法第1113條準用同
    法第1099條之規定，於監護開始時，監護人即聲請人對於張
    簡玲玉之財產，應會同高雄市政府社會局於2 個月內開具財
    產清冊並陳報法院，併此敘明。
六、依民事訴訟法第608條第1 項，裁定如主文。
中    華    民    國   100    年    8     月    3     日
                        家事法庭法  官  黃悅璇
上為正本係照原本作成。
如不服本裁定關於選定監護人及指定會同開具財產清冊之人等部
分，應於送達後10日內向本院提出抗告狀，並繳納抗告費新臺幣
1,000元；其餘關於宣告監護之部分，不得抗告。
中    華    民    國   100    年    8     月    3     日
                                書記官  楊馥華